【裁判字號】    95,訴,415
【裁判日期】    950417
【裁判案由】    毒品危害防制條例
【裁判全文】
臺灣彰化地方法院刑事判決               95年度訴字第415號
公  訴  人  臺灣彰化地方法院檢察署檢察官
被      告  甲○○
上列被告因違反毒品危害防制條例案件，經檢察官提起公訴（九
十五年度毒偵字第一四四號），被告於準備程序中就被訴事實為
有罪之陳述，經告知簡式審判程序之旨，並聽取公訴人、被告之
意見後，本院合議庭裁定由受命法官獨任進行簡式審判程序，判
決如下：
    主  文
甲○○施用第一級毒品，累犯，處有期徒刑拾月，扣案之注射針
筒壹支、空塑膠袋伍個、塑膠鏟管壹支均沒收。
    事  實
一、甲○○前因施用第一級毒品、第二級毒品案件，經本院以九
    十年度訴字第一五五七號分別判處有期徒刑十月、五月確定
    ，另因竊盜案件，經本院以九十一年度訴字第一六四號判處
    有期徒刑一年六月確定，再由本院以九十二年度聲字第九五
    三號裁定合併定其應執行之刑為有期徒刑二年五月確定，嗣
    經送監執行，於民國九十三年十月三日縮刑期滿執行完畢。
    復因首揭施用毒品案件，經本院以九十年度毒聲字第三八八
    九號裁定送強制戒治，嗣經戒治所評定合格，認無繼續戒治
    之必要，由本院以九十一年度毒聲字第二二二七號裁定停止
    戒治，於九十一年九月十九日停止戒治，所餘戒治期間付保
    護管束，並於九十二年二月三日交付保護管束期滿執行完畢
    。詎甲○○於前開強制戒治執行完畢釋放後五年內，仍不知
    悔改，復於九十四年十二月二十八日下午六時許，在其位於
    彰化縣福興鄉鎮○村○○街二三之一號住處內，以將第一級
    毒品海洛因粉末置入注射針筒內加水後，再以針筒注射手臂
    血管之方式，施用第一級毒品海洛因一次。嗣於九十四年十
    二月三十日上午六時四十五分許，經警持本院核發之搜索票
    至其上開住處搜索而查獲，並扣得其所有、供自己施用第一
    級毒品海洛因所用之注射針筒一支、空塑膠袋五個、塑膠鏟
    管一支。
二、案經彰化縣警察局鹿港分局報告臺灣彰化地方法院檢察署檢
    察官偵查起訴。
    理  由
一、按除被告所犯為死刑、無期徒刑、最輕本刑為三年以上有期
    徒刑之罪或高等法院管轄第一審案件者外，於刑事訴訟法第
    二百七十三條第一項程序進行中，被告先就被訴事實為有罪
    之陳述時，審判長得告知被告簡式審判程序之旨，並聽取當
    事人、代理人、辯護人及輔佐人之意見後，裁定進行簡式審
    判程序；除簡式審判程序及簡易程序案件外，第一審應行合
    議審判；刑事訴訟法第二百七十三條之一第一項、第二百八
    十四條之一分別定有明文。本件被告甲○○所犯係死刑、無
    期徒刑、最輕本刑為三年以上有期徒刑或高等法院管轄第一
    審案件以外之罪，且於本院行準備程序時就被訴事實為有罪
    之陳述，經受命法官告知簡式審判程序之旨，並聽取公訴人
    、被告之意見後，本院合議庭認無不得或不宜改依簡式審判
    程序進行之處，經評議結果，裁定改由受命法官獨任行簡式
    審判程序，合先敘明。
二、訊據被告甲○○對於上開施用第一級毒品海洛因之犯行坦承
    不諱，且其於九十四年十二月三十日為警查獲後，經警採其
    尿液送驗，結果呈嗎啡陽性反應，此有尿液代號與真實姓名
    對照表、詮新科技股份有限公司濫用藥物尿液檢驗報告各一
    紙在卷可稽，復有現場照片二幀在卷為證，並有注射針筒一
    支、空塑膠袋五個、塑膠鏟管一支扣案為憑，足徵被告之自
    白確與事實相符。又被告前因施用毒品案件，經本院以九十
    年度毒聲字第三八八九號裁定送強制戒治，嗣經戒治所評定
    合格，認無繼續戒治之必要，由本院以九十一年度毒聲字第
    二二二七號裁定停止戒治，於九十一年九月十九日停止戒治
    ，所餘戒治期間付保護管束，並於九十二年二月三日交付保
    護管束期滿執行完畢等情，有臺灣彰化地方法院檢察署刑案
    資料查註紀錄表及臺灣高等法院被告全國前案紀錄表各一份
    在卷可考。被告於九十二年二月三日受強制戒治執行完畢後
    ，五年內再犯本件施用第一級毒品海洛因犯行，依毒品危害
    防治條例第二十三條第二項規定，自應依法論科。本件事證
    明確，被告施用第一級毒品海洛因之犯行，應堪認定。
三、核被告所為，係犯毒品危害防制條例第十條第一項之施用第
    一級毒品罪。被告為施用第一級毒品而持有該級毒品，其持
    有之低度行為應為施用之高度行為所吸收，不另論罪。末查
    ，被告前因施用第一級毒品、第二級毒品案件，經本院以九
    十年度訴字第一五五七號分別判處有期徒刑十月、五月確定
    ，另因竊盜案件，經本院以九十一年度訴字第一六四號判處
    有期徒刑一年六月確定，再由本院以九十二年度聲字第九五
    三號裁定合併定其應執行之刑為有期徒刑二年五月確定，嗣
    經送監執行，於九十三年十月三日縮刑期滿執行完畢，有臺
    灣彰化地方法院檢察署刑案資料查註紀錄表及臺灣高等法院
    被告前案紀錄表各一份在卷可稽，其於受有期徒刑執行完畢
    後，五年以內再犯本件有期徒刑以上之罪，為累犯，應依刑
    法第四十七條規定，加重其刑。爰審酌被告曾因施用毒品經
    觀察、勒戒、強制戒治，並受徒刑之執行後，仍未能戒斷，
    再犯本案之罪，顯然未能善體國家設置觀察、勒戒、強制戒
    治機構，協助毒品施用者戒除毒癮之良法美意，及其犯罪之
    動機、目的、施用次數、所生危害，暨犯罪後坦承犯行，態
    度尚屬良好等一切情狀，量處如主文所示之刑。扣案之注射
    針筒一支、空塑膠袋五個、塑膠鏟管一支，係被告所有、供
    其施用第一級毒品海洛因或便於攜帶施用所需第一級毒品海
    洛因所用之物，此經被告供承在卷，均應依刑法第三十八條
    第一項第二款規定宣告沒收。
據上論斷，應依刑事訴訟法第二百七十三條之一第一項、第二百
九十九條第一項前段，毒品危害防制條例第十條第一項，刑法第
十一條前段、第四十七條，第三十八條第一項第二款，判決如主
文。
本案經檢察官陳茂榮到庭執行職務。
中    華    民    國    95    年    4     月    17    日
                  刑事第二庭    法  官  鄭舜元
以上正本證明與原本無異。
如不服本判決，應於判決送達後10日內，向本院提出上訴狀（須
附繕本）。
中    華    民    國    95    年    4     月    18    日
                                書記官  呂雅惠
附錄本案論罪科刑法條全文：
毒品危害防制條例第10條
施用第一級毒品者，處6月以上5年以下有期徒刑。
施用第二級毒品者，處3年以下有期徒刑。


司法院資訊處製作；財團法人民間司法改革基金會備份。
